sv: Skalkonstruktion: Akrylstomme; Kolfiber/kompositstomme; Glasfiberstomme; Metallstomme; Skikt (flerskikts); Segmenterad; Stavlimmad; Ångböjd / massiv; Övrigt
it: Struttura della cassa: Fusto in acrilico; Fusto in fibra di carbonio/composito; Fusto in fibra di vetro; Fusto in metallo; Strati (multistrato); A segmenti; A doghe; Piegato a vapore / massello; Altro
hr-HR: Izgradnja ljuske: Akrilno tijelo; Tijelo od ugljičnih vlakana / kompozita; Tijelo od stakloplastike; Metalno tijelo; Višeslojno; Segmentirano; Bačvasto; Savijeno na pari / puno drvo; Drugo
vi: Cấu trúc vỏ: Vỏ acrylic; Vỏ sợi carbon/composite; Vỏ sợi thủy tinh; Vỏ kim loại; Lớp (nhiều lớp); Phân đoạn; Ghép thanh; Uốn hơi / khối đặc; Khác
bg-BG: Конструкция на корпуса: Акрилен корпус; Корпус от въглеродни влакна/композитен материал; Корпус от фибростъкло; Метален корпус; Многослоен; Сегментиран; От дъги; Огънат на пара / масивен; Друго
sk-SK: Konštrukcia korpusu: Akrylový korpus; Korpus z uhlíkových vlákien/kompozitu; Sklolaminátový korpus; Kovový korpus; Vrstvené (viacvrstvové); Segmentované; Latkové; Ohýbané parou/masív; Iné
th: โครงสร้างเปลือก: ตัวถังอะคริลิก; ตัวถังคาร์บอนไฟเบอร์/คอมโพสิต; ตัวถังไฟเบอร์กลาส; ตัวถังโลหะ; ไม้ชั้น (หลายชั้น); ต่อท่อน; ประกอบเข้าซี่; ดัดด้วยไอน้ำ / ชิ้นเดียว; อื่นๆ
cs: Konstrukce skořepiny: Akrylový korpus; Korpus z uhlíkových vláken / kompozitu; Sklolaminátový korpus; Kovový korpus; Překližka (vícevrstvá); Segmentový; Skládaný z bloků; Ohýbaný párou / masivní; Jiné
da: Kedelkonstruktion: Akrylkedel; Kulfiber-/kompositkedel; Glasfiberkedel; Metalkedel; Lag (flere lag); Segmenteret; Stavlimet; Dampbøjet/massiv; Andet
hu: Dobtest felépítése: Akril dobtest; Szénszálas/kompozit dobtest; Üvegszálas dobtest; Fém dobtest; Rétegelt (többrétegű); Szegmentált; Dongás; Gőzölt / tömör; Egyéb
pt-BR: Casco construção: Casco de acrílico; Casco de fibra de carbono/compósito; Casco de fibra de vidro; Casco de metal; Folheado (múltiplas folhas); Segmentado; Aduela; Curvado a vapor / sólido; Outro
tr: Kabuk yapısı: Akrilik gövde; Karbon fiber/kompozit gövde; Fiberglas gövde; Metal gövde; Katmanlı (çok katmanlı); Segmentli; Çıta; Buharla bükülmüş / masif; Diğer
ko: 쉘 구조: 아크릴 쉘; 탄소 섬유/복합재 쉘; 유리 섬유 쉘; 금속 쉘; 합판(다중 합판); 세그먼트; 스테이브; 스팀 벤트/솔리드; 기타
pl: Konstrukcja korpusu: Korpus akrylowy; Korpus z włókna węglowego/kompozytowy; Korpus z włókna szklanego; Korpus metalowy; Sklejka (wielowarstwowa); Segmentowy; Klepkowy; Gięty parą / lity; Inne
de: Kesselkonstruktion: Acrylkessel; Carbonfaser-/Verbundstoffkessel; Glasfaserkessel; Metallkessel; Schichtholz (Multi-Ply); Segmentiert; Daubenbauweise (Stave); Dampfgebogen/Massiv; Sonstige
nl: Ketelconstructie: Acryl ketel; Koolstofvezel/composiet ketel; Glasvezel ketel; Metalen ketel; Laags (meerlaags); Gesegmenteerd; Duigen; Stoomgebogen / massief; Overig
nb: Skallkonstruksjon: Akrylkjel; Karbonfiber-/komposittkjel; Glassfiberkjel; Metallkjel; Lag (flerlags); Segmentert; Stav; Dampbøyd / heltre; Annet
lt-LT: Korpuso konstrukcija: Akrilo korpusas; Anglies pluošto / kompozitinis korpusas; Stiklo pluošto korpusas; Metalinis korpusas; Sluoksniuotas (daugiasluoksnis); Segmentinis; Iš lentelių; Garu lenktas / vientisas; Kita
es: Construcción de la carcasa: Casco de acrílico; Casco de fibra de carbono/compuesto; Casco de fibra de vidrio; Casco de metal; Capas (multicapa); Segmentado; En duelas; Doblado al vapor/sólido; Otro
zh-TW: 鼓身結構: 壓克力鼓肚; 碳纖維/複合材料鼓肚; 玻璃纖維鼓肚; 金屬鼓肚; 合板 (多層); 分段式; 拼接式; 蒸氣彎曲 / 實木; 其他
zh-CN: 鼓腔结构: 亚克力鼓壳; 碳纤维/复合鼓壳; 玻璃纤维鼓壳; 金属鼓壳; 层板（多层）; 分段式; 木块拼接式; 蒸汽弯曲/实木; 其他
ja: シェル構造: アクリルシェル; カーボンファイバー/コンポジットシェル; グラスファイバーシェル; メタルシェル; プライ (マルチプライ); セグメント; ステイヴ; スチームベント / ソリッド; その他
sl-SI: Zgradba školjke: Akrilno ohišje; Ohišje iz ogljikovih vlaken/kompozita; Ohišje iz steklenih vlaken; Kovinsko ohišje; Vezan les (večslojni); Segmentirano; Iz dog; Parno ukrivljeno/masivno; Drugo
en: Shell construction: Acrylic shell; Carbon fiber/composite shell; Fiberglass shell; Metal shell; Ply (multi-ply); Segmented; Stave; Steam-bent / solid; Other
fi: Rungon rakenne: Akryylirunko; Hiilikuitu-/komposiittirunko; Lasikuiturunko; Metallirunko; Kerrosrakenne (monikerros); Segmentoitu; Sauvarunko; Höyrytaivutettu / massiivi; Muu
ru: Конструкция корпуса: Акриловый корпус; Корпус из углеродного волокна/композита; Корпус из стекловолокна; Металлический корпус; Фанера (многослойный); Сегментированный; Клепочный; Гнутый паром / цельный; Другое
fr: Construction du fût: Fût en acrylique; Fût en fibre de carbone/composite; Fût en fibre de verre; Fût en métal; Plis (multi-plis); Segmenté; En douelles; Cintré à la vapeur/massif; Autre
pt-PT: Construção do casco: Casco de acrílico; Casco de fibra de carbono/compósito; Casco de fibra de vidro; Casco de metal; Folheado (múltiplas folhas); Segmentado; Aduelas; Curvado a vapor/sólido; Outro
el: Κατασκευή κελύφους: Ακρυλικό κέλυφος; Κέλυφος από ανθρακόνημα/σύνθετο υλικό; Κέλυφος από fiberglass; Μεταλλικό κέλυφος; Με στρώσεις (πολλαπλών στρώσεων); Τμηματικό; Από δούγιες; Λυγισμένο με ατμό / μασίφ; Άλλο
ro-RO: Construcția carcasei: Corp din acril; Corp din fibră de carbon/compozit; Corp din fibră de sticlă; Corp din metal; Stratificat (multi-strat); Segmentat; Din doage; Îndoit la abur / masiv; Altele